【裁判字號】    89,訴,1333
【裁判日期】    891113
【裁判案由】    違反著作權法
【裁判全文】
臺灣臺北地方法院刑事判決                        八十九年度訴字第一三三三號
    公  訴  人  臺灣臺北地方法院檢察署檢察官
    被      告  甲○○
右列被告因違反著作權法案件，經檢察官提起公訴（八十九年度偵字第一一七八一號
、第一二七一三號），本院判決如左：
    主  文
甲○○連續意圖銷售而擅自以重製之方法侵害他人之作財產權，處有期徒刑捌月，緩
刑肆年。
扣案之盜版音樂光碟片壹百貳拾貳片、供燒錄使用之空白光碟片（CD-R）伍拾肆片、
郵政存簿儲金簿壹本、代收貨價郵件詳情單貳本、代收貨價標籤壹本、牛皮紙公文信
封壹包、「音樂天地坊」音樂光碟目錄貳本、電腦主機及週邊設備壹批（含螢幕、鍵
盤、滑鼠、主機、數據機及光碟燒錄器等物）均沒收。
    事  實
一、甲○○意圖銷售營利，並基於概括之犯意，明知「獅子王」、「愛定你」、「雪
    候鳥」、「愛似狂潮」、「消息」、「 HEARTBREAKER 」、「大麻煩」、「最愛
    的人不是你」、「給雨生的歌」、「黎明曙光」、「無聲的所在」、「不能不愛
    」等音樂著作物，分別係滾石國際音樂股份有限公司、華納國際音樂股份有限公
    司、上華國際企業股份有限公司、福茂唱片音樂股份有限公司、科藝百代股份有
    限公司、新力哥倫比亞音樂股份有限公司、博德曼股份有限公司、環球國際唱片
    股份有限公司豐華唱片股份有限公司、艾迴股份有限公司、魔岩唱片股份有限公
    司及丙○○○有限公司等享有著作權之音樂著作，非分別經前揭擁有著作權公司
    之同意或授權，不得擅自重製、散布或意圖營利而交付。詎竟出於連續侵害前揭
    公司著作權之故意，自民國（下同）八十八年十二月間某日起，在臺南縣新營市
    ○○里○鄰○○街廿九巷十四號之六住處，以其向網路服務業者（ ISP）「中華
    電信數據通信分公司」（下稱中華電信，址設臺北市○○路○段廿一號）所申請
    之月付制撥接帳號，並以（○六）0000000號電話及其所有之個人電腦（
    含主機、鍵盤、螢幕、滑鼠、數據機、電源線、燒錄器等）及週邊設備撥接上網
    ，並向網路家庭公司（址設臺北市○○○路○段二一八號地下一樓）以「沈俊逸
    」之名義，申請虛擬空間架設網站，設定網址 http://home.todo.com.tw/soho/
    tzongbin （tzongbin 即為甲○○之英文姓名），命名為「音樂國度」；及向國
    外轉址站設定 http://come.to/tbs2000 供連結至前揭「音樂國度」網站。再以
    中華電信所配賦之電子郵件信箱 tzongbin@ms1.hinet.net 及免費電子郵件信箱
    tzongbin@mail2000.com.tw（ WEB BASED），在網路新聞討論群（NEWS GROUP）
    tw.bbs.comp.hacker 、tw.bbs.comp.hardware 、tw.bbs.comp.hardware.cdrom
    及 tw.bbs.comp.hardware.system  等，向網際網路上不特定人發佈盜版音樂著
    作物目錄（部分已列印附卷）之廣告信，引導客戶鄭如芬、吳旭旻、楊明芳、宋
    祥豪、劉瑞國、蔡孟宏等人，透過轉址站至其架設之「音樂國度」網站，以前開
    電子信箱填載實際地址、電話、預定購光碟片種類、數量等之方式下單訂購盜版
    音樂著作物光碟，每片定價新臺幣（下同）柒拾元或柒拾伍元，並負擔郵寄費用
    壹佰元，匯入甲○○在臺南新營郵局所開立，局號 000000-0 ，帳號  000000-0
    之郵政帳戶內。甲○○再以其所有之個人電腦（含光碟燒錄器），先後多次擅自
    將 MP3（ISO/MPEG Audio Layer3 ）檔案格式之音樂著作物，依訂購客戶之要求
    ，分別轉檔後燒錄在空白光碟片（ CD-R ）中，再透過不知情之郵差寄送前開光
    碟片予訂購之人。嗣於八十九年五月九日下午四時卅分許，為警持本署核發之搜
    索票在甲○○住處查獲，並扣得甲○○所有盜版音樂光碟片一百二十二片（均為
    MP3 檔案格式，充作來源光碟使用）、供燒錄使用之空白光碟片（ CD-R ）五十
    四片、郵政存簿儲金簿一本、代收貨價郵件詳情單二本、代收貨價標籤一本、牛
    皮紙公文信封一包、「音樂天地坊」音樂光碟目錄二本、電腦主機及週邊設備一
    批（含螢幕、鍵盤、滑鼠、主機、數據機及光碟燒錄器等物）。
二、案經內政部警政署刑事警察局移送及滾石國際音樂股份有限公司、華納國際音樂
    股份有限公司、上華國際企業股份有限公司、福茂唱片音樂股份有限公司、科藝
    百代股份有限公司、新力哥倫比亞音樂股份有限公司、博德曼股份有限公司、環
    球國際唱片股份有限公司豐華唱片股份有限公司、艾迴股份有限公司、魔岩唱片
    股份有限公司、丙○○○有限公司委由乙○○、張昌政告訴台灣台北地方法院檢
    察署檢察官偵查起訴。
    理  由
一、訊據被告甲○○於警訊及偵查中對右揭事實均坦承不諱，與告訴人代理人乙○○
    、張昌政等人指訴狀述情節互相一致，此外，並有被告所有盜版音樂光碟片一百
    二十二片、供燒錄使用之空白光碟片（ CD-R ）五十四片、郵政存簿儲金簿一本
    、代收貨價郵件詳情單二本、代收貨價標籤一本、牛皮紙公文信封一包、「音樂
    天地坊」音樂光碟目錄二本、電腦主機及週邊設備一批（含螢幕、鍵盤、滑鼠、
    主機、數據機及光碟燒錄器等物）扣案，及帳單資料一張、訂單及網頁書面資料
    一冊、音樂光碟目錄在卷足資佐證。本件事證已臻明確，被告犯行堪以認定。
二、核被告所為，係犯著作權法第九十一條第二項意圖銷售而重製盜版他人著作物罪
    嫌，其先後多次重製並販賣犯行，時間接近，犯意概括，所犯構成要件相同，應
    論以連續犯一罪，並加重其刑。審酌被告並無前科，犯罪動機、目的、所生危害
    及犯罪後態度良好等一切情狀，量處如主文所示之刑。末查被告無任何前科有台
    灣高等法院被告全國前案紀錄表可稽，經此教訓應知警惕無再犯之虞，本院認所
    宣告之刑以暫不執行為適當，爰併諭知緩刑四年，以啟自新。
三、扣案之盜版音樂光碟片一百二十二片、供燒錄使用之空白光碟片（CD-R）五十四
    片、郵政存簿儲金簿一本、代收貨價郵件詳情單二本、代收貨價標籤一本、牛皮
    紙公文信封一包、「音樂天地坊」音樂光碟目錄二本、電腦主機及週邊設備一批
    （含螢幕、鍵盤、滑鼠、主機、數據機及光碟燒錄器等物）分別為被告所有供犯
    罪所用及供犯罪預備之物，依法宣告沒收。
四、據上論斷，應依刑事訴訟法第二百九十九條第一項前段、著作權法第九十一條第
    二項，刑法第十一條前段、第五十六條、第七十四條第一款、第三十八條第一項
    第二款，判決如主文。
本案經檢察官楊國宏到庭執行職務
中      華      民      國      八十九    年    十一    月    十三    日
                                      臺灣臺北地方法院智慧財產權庭
                                          法  官    曾  正  龍
右正本證明與原本無異
如不服本判決，應於判決送達後十日內，向本院提出上訴狀。
                                          書記官    彭  自  青
中      華      民      國      八十九    年    十二    月    十三    日
附錄本案所犯法條全文：
著作權法第九十一條
擅自以重製之方法侵害他人之著作財產權者，處六月以上三年以下有期徒刑，得併科
新臺幣二十萬元以下罰金。
意圖銷售或出租而擅自以重製之方法侵害他人之著作財產權者，處六月以上五年以下
有期徒刑，得併科新臺幣三十萬元以下罰金。


司法院資訊處製作；財團法人民間司法改革基金會備份。
